【裁判字號】    97,訴,918
【裁判日期】    980831
【裁判案由】    毒品危害防制條例
【裁判全文】
臺灣士林地方法院刑事判決               97年度訴字第918號
公  訴  人  臺灣士林地方法院檢察署檢察官
被      告  戊○○
                    1樓
指定辯護人  本院公設辯護人姜惠如
被      告  甲○○
                    1樓
                    （現於臺灣桃園女子監獄戒治所執行中）
選任辯護人  葉秀美律師
            陳香如律師
上列被告等因違反毒品危害防制條例案件，經檢察官提起公訴（
96年度偵字第9994號），本院判決如下：
    主  文
戊○○販賣第一級毒品，處有期徒刑拾伍年貳月，新臺幣伍佰元
沒收，如全部或一部不能沒收時，以其財產抵償之；扣案之海洛
因貳拾捌包（包裝袋除外，合計淨重壹點柒玖公克，純質淨重零
點參玖公克）均沒收銷燬，盛裝前開毒品海洛因之包裝袋貳拾捌
只、空分裝袋壹佰捌拾個均沒收；又轉讓第一級毒品，處有期徒
刑柒月。應執行有期徒刑拾伍年陸月，新臺幣伍佰元沒收，如全
部或一部不能沒收時，以其財產抵償之；扣案之海洛因貳拾捌包
（包裝袋除外，合計淨重壹點柒玖公克，純質淨重零點參玖公克
）均沒收銷燬，盛裝前開毒品海洛因之包裝袋貳拾捌只、空分裝
袋壹佰捌拾個均沒收。
甲○○販賣第一級毒品，肆罪，各處有期徒刑拾伍年貳月，新臺
幣玖仟伍佰元沒收，如全部或一部不能沒收時，以其財產抵償之
。應執行有期徒刑拾捌年，新臺幣玖仟伍佰元沒收，如全部或一
部不能沒收時，以其財產抵償之。
    事  實
一、戊○○明知海洛因係毒品危害防制條例第2 條所列舉之第一
    級毒品，不得擅自持有、轉讓及販賣，仍分別為下列犯行：
  (一)因其於民國91年間受有槍傷，致脊椎神經受傷，需注射大量
    海洛因止痛，為籌措購買海洛因所需金錢，竟基於販賣海洛
    因以牟利之意圖，於96年7 月間某日，在其位於臺北市北投
    區○○○路○ 段354 巷2 弄6 號1 樓住處，以新臺幣（下同
    ）500 元代價，販賣數量不詳之少量海洛因予乙○○1 次，
    經乙○○當場將海洛因置於自行攜帶之注射針筒內以注射靜
    脈血管之方式施用完畢。
  (二)於96年8 月7 日，在上開住處，基於轉讓海洛因之意圖，無
    償轉讓數量不詳之少量第一級毒品海洛因予乙○○施用1 次
    ，亦經乙○○當場將海洛因置於自行攜帶之注射針筒內以注
    射靜脈血管之方式施用完畢。
二、甲○○自96年5 、6 月間起與戊○○共同居住在臺北市北投
    區○○○路○ 段354 巷2 弄6 號1 樓（二人嗣於96年8 月1
    日結婚，96年8 月31日申報登記，97年6 月22日補辦結婚典
    禮），亦明知海洛因係毒品危害防制條例第2 條所列舉之第
    一級毒品，不得擅自持有、販賣，仍因自身亦染有施用海洛
    因之毒癮，為籌措購買自身所施用海洛因之金錢，而基於販
    賣海洛因以牟利之意圖，使用門號0000000000號行動電話（
    申辦人為不知情之黃雅慧）作為聯繫工具，分別與己○○、
    丁○○等人聯絡販賣毒品事宜，約定交付價金及第一級毒品
    海洛因之時、地，而於附表所示之時間、地點，以附表所示
    之價格，分別販售附表所示重量之海洛因予如附表所示己○○、丁○○等人，不法所得共計9,500 元。
三、嗣於96年8 月8 日下午1 時40分許，經警持本院核發之搜索
    票前往戊○○、甲○○上址住處執行搜索，當場扣得戊○○
    所有供販賣所用之第一級毒品海洛因28包（合計驗餘淨重1.
    79公克，純質淨重0.39公克）、空分裝袋180 個，而悉上情
    。
四、案經臺北縣政府警察局板橋分局報告臺灣士林地方法院檢察
    署檢察官偵查起訴。
    理  由
壹、證據能力部分：
一、按被告以外之人於審判外之陳述，雖不符刑事訴訟法第159
    條之1 至第159 條之4 規定，而經當事人於審判程序同意作
    為證據，法院審酌該言詞陳述或書面陳述作成時之情況，認
    為適當者，亦得為證據，同法第159 條之5 第1 項定有明文
    。查本件證人乙○○、丁○○於警詢時所為之陳述，屬被告
    以外之人於審判外之陳述，亦無刑事訴訟法第159 條之1 至
    第159 條之4 所定得為證據之情形，並經被告及辯護人均不
    同意以之作為證據（見本院卷第106 、82頁），均不具有證
    據能力。
二、按被告以外之人於偵查中向檢察官所為之陳述，除顯有不可
    信之情況者外，得為證據，刑事訴訟法第159 條之1 第2 項
    定有明文。本件證人乙○○、丁○○、己○○於偵查中經具
    結向檢察官所為之陳述，觀諸筆錄之記載，並無顯不可信之
    情況，均具有證據能力。
三、本件雙方所提出經本院加以審酌之下列相關書面供述證據，
    業經檢察官、被告2 人及辯護人等於準備程序均不爭執其證
    據能力並同意作為證據（見本院卷第82、106 、200 頁），
    且於言詞辯論終結前未聲明異議，本院審酌該等書面陳述作
    成之情況，核無違法取證或其他瑕疵，且與待證事實具有關
    聯性，認為以之作為證據為適當，依刑事訴訟法第159 條之
    5 規定，亦得採為證據。
貳、實體方面：
一、被告戊○○部分：
  (一)前揭事實一、(一)販賣海洛因予乙○○部分：
    訊據被告戊○○矢口否認有何販賣海洛因犯行，於警詢中辯
    稱：警方於97年8 月8 日在伊住處搜索查扣之海洛因28包、
    塑膠杓管2 支、空分裝袋180 個、殘渣袋3 個、注射針筒1
    支均為伊所有供自己注射海洛因使用，伊從來沒有販賣海洛
    因予乙○○，也不曾轉讓或提供毒品予乙○○施用，伊不知
    道為何乙○○於警詢中會指稱伊於3 週前曾以500 元向伊購
    買1 小包海洛因施用等語（見96年度偵字第9994號偵卷【下
    稱偵卷】卷一第14、15頁），於偵訊中辯稱：伊因脊椎神經
    受傷，覺得痛的時候就會施用海洛因，上開扣案之海洛因28
    包，伊是向一名真實姓名年籍不詳，綽號「眼鏡」之人以2
    萬元購入，合計淨重約3.5 公克，伊自己分裝成28包，每次
    施打1 至2 包，但伊在分裝時沒有秤重，只是看伊大概的用
    量要多少，另扣案之分裝袋會有180 包這麼多，也是為了方
    便伊自己施用時分成一份一份，不會超過量劑；伊並沒有在
    販賣海洛因，因伊每次施用2 包，每天打5 、6 次，買3.5
    公克的海洛因約一星期左右就用完了；伊有開瓦斯行，好的
    時候每月可賺6 、7 萬，但最近每月只有1 、2 萬元收入，
    被告甲○○會供給伊開銷，伊每月花10萬元向綽號「眼鏡」
    之黃家興買毒品；伊從94年開始住在臺北市北投區○○○路
    ○ 段354 巷2 弄6 號1 樓之住處，被告甲○○從97年8 月開
    始亦固定居住該址，平常會有吸毒的朋友過來家裡聊天，但
    因伊自己都不夠施用了，朋友不會過來吸毒或拿毒品；警方
    前來搜索當天乙○○也在場，但他只是過來聊天，伊知道乙○○有在吸毒，但不知道他的毒品來源；伊及被告甲○○都
    沒有在販賣海洛因等語（見偵卷卷一第60、61、89、90 、
    11 3頁），於本院準備程序及審理中辯稱：伊只有與乙○○
    一起施用過海洛因，海洛因是伊提供的，伊讓乙○○施用，
    沒有向他收錢，伊沒有販賣海洛因予乙○○云云（見本院卷
    一第106 頁、卷二第6 、39頁）。經查：
  1.經核被告戊○○上開所言，於初始警詢、偵訊中先稱從未提
    供或轉讓海洛因予乙○○，至本院準備程序及審理中始改口
    稱確有無償轉讓海洛因予乙○○，惟並未販賣海洛因予乙○○等語，顯心存僥倖，先矢口否認全部犯行，待偵審中事證
    逐步揭露，始坦承部分犯行，是其否認曾販賣海洛因予乙○○乙節是否屬實，容有可疑，參以證人乙○○於96年12月24
    日偵查中具結證稱：伊是於1 年多前因幫被告戊○○搬家而
    認識被告戊○○，聽人說被告戊○○有在販賣海洛因，伊曾
    經於96年8 月7 日前3 週之某日，自己攜帶注射針筒前往被
    告戊○○之住處，交給被告戊○○500 元向他購買海洛因，
    被告戊○○就將海洛因放入針筒內讓伊注射等語（見偵卷卷
    一第159 、160 頁），於本院審理中具結證稱：伊是於91、
    92年間因幫被告戊○○搬家而認識他，是朋友關係，與被告
    戊○○並未結怨，亦沒有誣陷被告戊○○之動機；伊從95年
    間開始施用海洛因，因伊知道被告戊○○身體不好，有在施
    用海洛因，故曾經向被告戊○○拿過1 次（後改稱1 、2 次
    ）海洛因施用，伊是直接去被告戊○○住處，看到他在施用
    海洛因，海洛因就放在桌上，伊就自己從桌上拿一點來施用
    ，並沒有經過被告戊○○同意，他當時應該不知道伊有拿來
    施用，至於他事後是否知情伊不清楚；伊不曾用錢向被告戊○○買過海洛因，伊已忘記為何在偵訊時會說曾於96年8 月
    7 日前3 週之某日以500 元向戊○○買海洛因，但該份偵訊
    筆錄受詢問人確為伊本人，且筆錄末受詢問人欄及證人結文
    上「乙○○」之簽名、指印確為伊所親簽、捺印，檢察官在
    伊具結前也有跟伊解釋過偽證之罪責，（後稱）伊確實有跟
    檢察官說伊有向戊○○購買毒品，伊於偵查中有依照所知陳
    述，並沒有編造故事；伊向被告戊○○買海洛因當天是伊直
    接帶注射針筒，在約中午時過去被告戊○○位於臺北市北投
    區之住處按門鈴，他在家，伊並未先以電話連絡被告戊○○
    ，伊就把500 元拿給被告戊○○，被告戊○○就放一點點的
    海洛因在伊的針筒內，伊在現場注射血管施用完畢後就走了
    等語（見本院卷二第7 至14頁），核其前後所言，雖於初始
    審理中就是否曾向被告戊○○購買過海洛因乙節有所迴避，
    惟嗣後已明確證稱其確自行攜帶注射針筒至被告戊○○住處
    ，以500 元向被告戊○○買過海洛因，且核與偵訊中所言之
    情節均甚相符，其復自承並無動機誣陷被告戊○○，況其於
    96年8 月8 日經警查獲並採集尿液檢體送驗結果，確呈海洛
    因代謝物嗎啡陽性反應之事實，有臺北縣政府警察局板橋分
    局偵辦毒品案件尿液代碼表、台灣檢驗科技股份有限公司96
    年8 月29日濫用藥物尿液檢驗報告各1 份在卷可稽（見96年
    度毒字第2256號偵卷第8 、9 頁），足證其確有施用海洛因
    之行為，堪認其前揭所述屬實；至其於審理程序交互詰問完
    畢後，雖又另自行起稱其所述以500 元購買海洛因該次並非
    向被告戊○○所購買云云（見本院卷二第15頁），惟其就此
    次確係向被告戊○○購買之情節，業於前揭交互詰問過程中
    證述明確，其嗣後突翻異前詞，已難遽信，參以其於初始審
    理中之應答亦有模糊焦點之情事，顯有迴護被告戊○○之虞
    ，自不足為有利被告戊○○之認定，附予敘明。
  2.又扣案之海洛因28包經送法務部調查局鑑定後，確均檢出含
    第一級毒品海洛因成分，合計淨重1.79公克，純度21.96%，
    純質淨重0.39公克之事實，有該局96年9 月1 日調科壹字第
    09623064430 號鑑定書1 份附卷可稽（見偵卷卷一第81頁）
    ，被告戊○○雖辯以此等海洛因均係供其自身施用所用云云
    ，惟衡諸常情，若僅為供己施用，當可待歷次欲施用時再秤
    取一定重量置入針筒等注射器內施用即可，而無先行分裝入
    28只分裝袋內徒增毒品於分裝過程中逸失風險之理，參以本
    件扣得之空分裝袋達180 個之多，上開扣案海洛因之數量亦
    非微，益徵該等物品均係被告戊○○所有供販賣海洛因所用
    之物無疑。
  3.至本件雖因被告戊○○否認犯行，無法究明其向不詳成年人
    士販入海洛因之成本價格，而無法確知其前揭販賣海洛因所
    得之實際利潤，然販賣毒品因係違法行為，非可公然為之，
    亦無公定價格，容易分裝並增減份量，而每次買賣之價量，
    可能隨時依雙方關係深淺、資力、需求量及對行情之認知、
    來源是否充裕、查緝是否嚴緊、購買者被查獲時供述購買對
    象之可能風險之評估等，而異其標準，非可一概而論，從而
    販賣之利得，除行為人就販賣之價量俱臻明確供述外，委難
    察得實情，然販賣之人從價差或量差中牟利之方式雖異，其
    意圖營利之販賣行為則同一，復衡以近年來毒品之濫用，危
    害國民健康與社會安定日益嚴重，治安機關對於販賣毒品之
    犯罪行為，無不嚴加查緝，已使毒品不易取得且物稀價昂，
    衡情販毒者豈有甘冒被取締移送法辦判處重刑之危險而以原
    價轉讓毒品之理，是其販入之價格必較其出售之價格為低，
    而有從中賺取買賣價差牟利之意圖及事實，應屬合理認定（
    最高法院98年度台上字第1424號判決意旨參照），從而衡諸
    常情，若非有利可圖，被告戊○○當可將海洛因留予自行施
    用，尚無理由甘冒遭查緝之風險，販賣海洛因予乙○○，且
    參以證人乙○○於本院審理中證稱其向其餘毒品供應者以1
    、2 千元之價錢所購得之海洛因量約夠用3 天，而本案該次
    以50 0元向被告戊○○所購得之海洛因只有一點點，伊在現
    場就施用完畢等語（見本院卷二第12至14頁），依此價格核
    算，乙○○向其餘毒品供應者購買500 元之海洛因應足以施
    用約1 天至1 天半，惟其本案向被告戊○○購得之海洛因卻
    僅有一點點，並當場即施用完畢，益見被告戊○○所收取之
    價錢高於一般市價，堪認被告戊○○確係基於營利之意圖而
    為上開犯行甚明。
  (二)前揭事實一、(二)轉讓海洛因予乙○○部分：
    此部分事實雖經被告戊○○於警詢及偵訊中矢口否認，惟嗣
    於本院準備程序及審理中均已坦承不諱，業如前述（見本院
    卷一第106 頁、卷二第39頁），核與證人乙○○於偵查中證
    稱：伊於96年8 月7 日中午自行攜帶注射針筒至被告戊○○
    之住處，被告戊○○就免費請伊施用海洛因等語（見偵卷卷
    一第159 頁），及於本院審理中證稱：伊於96年8 月8 日因
    毒品案件遭警方查獲，在此日前幾天，伊有自行攜帶注射針
    筒到被告戊○○住處，被告戊○○有免費請伊施用一次海洛
    因等語（見本院卷二第13、14頁）相符，復有乙○○於96年
    8 月8 日經警查獲並採集尿液檢體送驗結果，確呈海洛因代
    謝物嗎啡陽性反應之事實，有臺北縣政府警察局板橋分局偵
    辦毒品案件尿液代碼表、台灣檢驗科技股份有限公司96年8
    月29日濫用藥物尿液檢驗報告各1 份在卷可稽（見96年度毒
    字第2256號偵卷第8 、9 頁），足徵被告戊○○自白與事實
    相符，事證明確，此部分犯行亦堪認定。
二、被告甲○○部分：
    訊據被告甲○○矢口否認有何販賣海洛因犯行，於警詢中辯
    稱：警方於97年8 月8 日在伊住處搜索查扣之海洛因28包、
    塑膠杓管2 支、空分裝袋180 個、殘渣袋3 個、注射針筒1
    支均為被告戊○○所有供他自己注射海洛因使用，伊並沒有
    販賣海洛因予他人，也沒看到被告戊○○在販賣等語（見偵
    卷卷一第18、19頁），於偵訊中辯稱：上開扣案之海洛因等
    物品均是被告戊○○所有，因被告戊○○受有槍傷，脊椎會
    痛，都有在施用海洛因，且因被告戊○○用的海洛因量很大
    ，所以會查扣大量分裝袋；伊的工作是酒店小姐的經紀人，
    每月固定收入約10萬元，被告戊○○則沒有固定收入，靠伊
    在養，伊從97年4 月開始固定與被告戊○○一起住在臺北市
    北投區○○○路○ 段354 巷2 弄6 號1 樓之住處，於97年8
    月公證結婚；被告戊○○從97年4 月開始每月平均施用海洛
    因的開銷為10萬元，伊有時候還需跟人家借錢；伊曾經看過
    藥頭送毒品到家裡，常有陌生人過來，但沒有人是過來拿毒
    品；伊使用的行動電話為0000000000、0000000000號，被告
    戊○○使用的行動電話為0000000000號等語（見偵卷卷一第
    86 至88 頁），於本院97年12月2 日準備程序中先稱：伊並
    沒有販賣海洛因予己○○、丁○○，伊不認識此二人（見本
    院卷一第54頁），於本院98年1 月7 日、98年2 月18日準備
    程序中又稱：伊沒有販賣海洛因予己○○、丁○○，只有與
    此2 人合買海洛因，合買的時間伊不記得，大概是96年7 月
    至11月；伊與己○○、丁○○不熟，沒有仇怨，伊知道己○○的先生是被告戊○○的朋友等語（見本院卷一第81、82、
    106 頁），於本院審理中亦稱：伊沒有販賣海洛因予己○○
    、丁○○，伊與己○○、丁○○不熟，檢察官所起訴己○○
    部分，是己○○一直來拜託，剛好有藥頭過來找被告戊○○
    ，被告戊○○才介紹己○○直接向藥頭購買海洛因；至於丁○○部分，伊是和丁○○合資購買，與丁○○一起到北投區
    某地點跟藥頭當面交易，海洛因是由藥頭直接拿給丁○○，
    伊這次出多少錢已忘記了等語（見本院卷一第209 、241 、
    242 頁、卷二第39頁）。經查：
  1.經核被告甲○○上開所言，於警詢、偵訊中均未提及有無販
    賣海洛因予己○○、丁○○或與其等合資購買之情事，嗣於
    初次準備程序中先稱其不認識己○○、丁○○，後又改稱曾
    與此2 人合資購買海洛因，於審理中再翻稱己○○部分是由
    己○○至被告戊○○之住處與藥頭直接交易，丁○○部分始
    是合資購買云云，前後顯有矛盾，已難遽信。
  2.證人己○○於偵訊中具結證稱：伊所使用之行動電話門號為
    0000000000號，伊從去年農曆年過完後有在施用海洛因，剛
    好知道被告戊○○有門路購買海洛因，被告戊○○也說要幫
    伊聯絡，故伊會與被告戊○○電話聯絡購買毒品事宜，有時
    是被告戊○○當時的女友丙○○代為接洽，伊也曾經去過被
    告戊○○位於北投之住處等候，有一個伊不認識的平頭男子
    會送海洛因過來，伊就拿3 千元給那個男子；伊只有看過被
    告戊○○，沒有看過綽號「小潔」之被告甲○○，但從去年
    暑假過後，因丙○○已離開被告戊○○，伊打被告戊○○的
    電話聯繫購毒事宜就都是由被告甲○○接聽，有時被告甲○○說她那邊沒有毒品，問伊要多少，她幫忙聯絡，伊就會出
    3 、5 千元跟她合資購買，但購得的量比之前伊向丙○○買
    的量少，且伊也沒看過被告甲○○現場依出資比例分毒品給
    伊；卷附96年7 月4 日之監聽譯文是伊與被告甲○○的通話
    內容，被告甲○○問伊要買多少海洛因，伊說要買3 千元，
    約4 、5 針的量，被告甲○○約隔2 、3 個小時後就叫伊到
    她住處的窗戶旁邊拿毒品等語（見偵卷卷二第263 至268 頁
    ），於本院審理中亦具結證稱：伊是經由被告戊○○而認識
    其女友即被告甲○○，因伊先生的哥哥曾與被告戊○○一起
    住，故伊知道被告甲○○有辦法拿到海洛因，伊於96年7 月
    間所使用之行動電話為0000000000號，卷附通訊監察譯文顯
    示96年7 月4 日伊使用該行動電話與綽號「小潔」之人通話
    之記錄（按：見偵卷卷三第684 頁），即為伊與被告甲○○
    之通話內容，伊跟被告甲○○說伊有3 千元，問她有無海洛
    因；伊有去過被告戊○○、甲○○位於臺北市北投區○○○
    路之住處，伊有看過有藥頭送毒品到被告戊○○家中給他，
    所以是被告戊○○有辦法拿到毒品，伊有時候是跟被告戊○○電話聯絡購買毒品，有時是跟被告甲○○電話聯絡購買毒
    品，約隔4 、5 個小時之後，被告2 人會再打電話叫伊過去
    拿毒品，伊每次過去他們家拿毒品時，被告2 人都在家，有
    時他們是直接把分裝好的毒品給伊，有時則是當場在他們家
    分裝給伊，伊也曾遇過被告戊○○本來沒有毒品，等一個男
    子送毒品過來之後才能交毒品給伊的情形；就96年7 月4 日
    此次交易，伊只記得伊與被告甲○○通話後，她叫伊先拿錢
    過去，伊就把錢拿到她家前面的窗戶給她，過一段時間後可
    能是被告戊○○或甲○○打電話叫伊過去拿毒品，或是伊主
    動打電話過去問是否已拿到毒品，伊已忘記當天交易的詳情
    ，但伊於檢察官偵訊中答稱監察譯文中被告甲○○詢問「你
    要多少」是被告甲○○問伊要買多少海洛因、伊以3 千元購
    得之海洛因約可施用4 、5 針等情節均實在等語（見本院卷
    一第210 至218 頁），經核證人上開證言，就其確於96年7
    月4 日與被告甲○○電話聯絡購買3 千元海洛因事宜，當天
    並確有前往被告甲○○之住處取得海洛因等重要情節，前後
    所述均甚相符，至證人於本院審理中就當日交付海洛因予其
    之人究為被告甲○○或被告戊○○，雖未能肯認，惟事發迄
    今已逾2 年，證人就此項細節記憶有所模糊，亦不悖於常情
    ，其既已證稱於偵訊中所述均實在，自應以其偵訊中所言為
    準，不得遽認其證言不足採信；此外，復有己○○使用之
    0000 000000 號行動電話與被告甲○○使用之0000000000號
    行動電話於96年7 月4 日之通訊監察譯文附卷可稽（見偵卷
    卷三第684 頁），足徵證人己○○上開證述屬實無訛。被告
    甲○○及辯護人雖另辯稱被告戊○○之前女友丙○○亦曾與
    被告戊○○共同居住在北投中央北路之住處，己○○應是與
    丙○○接洽購毒事宜云云，惟查，證人己○○前揭已明確證
    稱其僅於去年農曆過年至去年暑假期間曾與丙○○接洽購毒
    事宜，之後丙○○離開被告戊○○，故伊自去年暑假後即均
    改與被告甲○○接洽等語，且丙○○於96年間因違反毒品危
    害防制條例案件，經臺灣高等法院判處應執行有期徒刑11月
    ，自96 年6月20日即入監執行，至96年12月21日始執畢出監
    ，有丙○○之臺灣高等法院被告前案紀錄表1 份在卷可稽（
    見本院卷一第289 、299 頁），顯見己○○於96年7 月4 日
    購買海洛因之當日，丙○○係在監執行，自無可能與己○○
    接洽購毒事宜，自不足為有利被告甲○○之認定。至證人己○○於本院審理中雖曾證稱因被告2 人住在一起，伊多次前
    往被告甲○○家中拿取毒品時，被告戊○○及被告甲○○2
    人均在家中等語，惟亦證稱伊於96年7 月4 日當天伊拿錢至
    被告甲○○家中予被告甲○○時，伊不知道被告戊○○是否
    在家，尚難遽認被告戊○○與被告甲○○就此次犯行間具有
    犯意聯絡及行為分擔，此外，亦無其他積極事證可證被告2
    人就此部分犯行為共犯，亦未據起訴，本院自無庸審究，附
    予敘明。
  3.證人丁○○於97年1 月28日偵訊中證稱：伊於約半年前拜託
    一位真實姓名年籍不詳、綽號「鴨蛋」的朋友幫忙買1 千元
    的海洛因讓伊施用，「鴨蛋」就與被告甲○○即「姐仔」聯
    絡後，帶伊去北投忠義路一處加油站與被告甲○○碰面，當
    時伊離被告甲○○約十幾公尺，有看清她的面容，在交易過
    程中伊有看到「鴨蛋」與被告甲○○用手在比，之後「鴨蛋
    」就拿足夠伊注射2 次的海洛因給伊，「鴨蛋」也有跟伊說
    這些海洛因是被告甲○○交給他的；伊於96年7 月15日上午
    、96年9 月7 日、96年11月1 日三度在臺北市北投區○○○
    路4 段354 巷口為警查獲毒品案件，分別扣得海洛因1 包、
    殘渣袋2 包，這三次之海洛因是伊向一位真實姓名年籍不詳
    、綽號「阿中」的朋友買的；伊所使用的行動電話門號為00
    00000000號，但有一段時間此行動電話是伊哥哥在使用；伊
    於96年7 月4 日有使用上開行動電話撥打「小潔」使用的00
    00000000號行動電話，向此位姐仔買海洛因，交易地點有時
    在淡水，有時在竹圍，有時在關渡，有時在北投溫泉路，但
    此位姐仔並不是被告甲○○，而是另一個人，只要是比伊年
    長的女生伊就稱呼為「姐仔」，卷附通訊監察譯文（按：見
    偵卷卷三第684 頁）中只有96年7 月20日、8 月3 日、8 月
    6 日的通話紀錄是伊與被告甲○○間之通話內容，（後改稱
    ）卷附通訊監察譯文中所有通話紀錄均是伊聯絡被告甲○○
    購買海洛因之通話內容，0000000000號行動電話確為被告甲○○所使用，伊之所以會供詞反覆，是怕被告甲○○找伊麻
    煩，伊剛剛所稱「鴨蛋」帶伊去與被告甲○○交易毒品之事
    實在，「鴨蛋」約是在96年5 、6 月間帶伊去找被告甲○○
    ，之後伊就固定向被告甲○○購買海洛因，每次交易金額50
    0 元至5000元不等，伊會先撥打被告甲○○使用之行動電話
    與她聯絡，再過去她位於北投之住處，被告甲○○會從窗戶
    把海洛因交給伊，伊最後一次向被告甲○○購買海洛因是在
    96年11月伊被警方查獲前3 、4 天，地點亦是在被告甲○○
    位於北投之住處等語（見偵卷卷一第228 至235 頁），於本
    院審理中證稱：伊是經由朋友介紹認識被告甲○○，伊所使
    用的行動電話為0000000000號，卷附之通訊監察譯文於96年
    7 月5 日與「小潔」之通話即為伊與被告甲○○間購買海洛
    因之對話，（後改稱）當時伊撥打該電話，是一個女生接的
    ，伊不能確定是否就是被告甲○○，後來交易毒品時對方是
    在窗戶內，伊在窗戶外面，沒有看到對方的臉；伊於警詢中
    說施用海洛因是向「姐仔」購買，這個「姐仔」並不是指被
    告甲○○，而是另一個人，只要是年齡比伊大的女生，伊都
    稱呼對方「姐仔」；伊第一次看到被告甲○○是在臺北市北
    投區○○○路，之後被告甲○○也曾經送毒品到忠義捷運站
    與伊交易，伊都是先叫被告甲○○幫伊調海洛因，並先把錢
    交給她，隔約10幾至20分鐘後她再拿海洛因給伊，伊沒有看
    過被告甲○○是向誰調海洛因，她把毒品交給伊的時候都是
    已經分裝好的一包；被告甲○○曾經跟伊表示過希望跟伊一
    起合買毒品，就是伊先出幾千元交給被告甲○○，伊再與被
    告甲○○一起去找藥頭，由被告甲○○拿錢給藥頭，拿回海
    洛因，但詳細的時間地點伊已不記得；伊於96年間3 度經警
    查獲施用海洛因的案子中，有些海洛因來源是跟被告甲○○
    買的，就是伊剛剛所稱被告甲○○拿到忠義捷運站與伊交易
    的那次，有些是跟另一個也是住在北投中央北路的「姐仔」
    買的，但因時間太久，與被告甲○○交易的究竟是三件案子
    中的哪一件伊已忘了，另一個「姐仔」會不定時以無來電顯
    示的電話與伊聯絡，伊也沒看過這個「姐仔」的本人，因交
    易毒品時都是對方在屋內，伊在屋外，對方經由窗戶把海洛
    因交給伊，伊每次購買海洛因的價錢約1 千至3 千元，1 千
    元的海洛因可以施用2 次；（經提示警詢筆錄後）伊上述在
    忠義捷運站向被告甲○○購買之海洛因應該是96年9 月7日
    經警查獲這次，但伊已忘了這次是買多少錢的海洛因，對伊
    於警詢中所稱之購買時間、地點沒有意見；伊於偵訊時因提
    藥而精神不集中，有打呵欠、流眼淚、流鼻涕、耳鳴、頭暈
    的情形，所以伊不清楚偵訊中所言是否正確，但偵訊中證人
    結文上「丁○○」的簽名確實是伊簽的，伊當時也未跟檢察
    官說伊在提藥，因伊只想趕快回去，怕說了檢察官會起訴伊
    ，伊當時所稱有向一個矮小的「姐仔」買海洛因部分實在，
    但有關伊與鴨蛋去加油站跟被告甲○○買海洛因這部分不實
    在，伊確實有請鴨蛋幫忙買海洛因，他也有跟伊說他要打電
    話給被告甲○○，但伊不確定他後來是否確實打給被告甲○○，且後來交易時伊站的位置離他們很遠，無法確定對方就
    是被告甲○○，至於伊其他於偵訊所述均實在；（又改稱）
    偵訊中檢察官提示譯文給伊看時，因伊頭腦不清楚，並沒有
    很認真在看譯文內容，只有隨便看一下，故偵訊中伊先稱其
    中3 通是伊與被告甲○○之對話，後稱全部都是伊與被告甲○○之對話等語不實在；伊無法確定通訊監察譯文顯示的「
    小潔」就是被告甲○○，伊所使用的0000000000號行動電話
    曾經借別人使用，不完全都在伊手上；伊曾經與被告甲○○
    合資購買海洛因，是在伊於96年3 月份出監後，地點在承德
    路上往臺北車站方向還沒過百齡橋，接近文林北路處，當時
    伊在對面的公車站牌處等，沒有看到那個藥頭的臉，也不記
    得他的其餘身體特徵或使用的交通工具，只知道是男生，此
    次伊與被告甲○○各出3 千元，伊在藥頭還沒來之前就先把
    錢交給被告甲○○，她就到對面去等藥頭，後來她回來後就
    當場將1 包海洛因目測分成2 包，交給伊其中1 包，伊與被
    告甲○○湊錢合買海洛因的情形只有一次，其他都是伊就拿
    錢到捷運站交給被告甲○○，麻煩她幫伊調海洛因，被告甲○○隔15或20分鐘後就會拿到海洛因交給伊，但伊沒看到她
    是向誰拿海洛因；3 千元海洛因的量可以施用5 、6 次；伊
    分別在96年7 月15日、96年9 月7 日、96年11月1 日為警查
    獲，採尿後都呈海洛因陽性反應，其中96年7 月15日、96年
    11 月1日都有扣得海洛因毒品及殘渣袋，這3 次的海洛因都
    是跟「姐仔」買的，購買時間、地點如警詢、偵訊中所言，
    第一次是96年7 月15日上午10時許在「姐仔」位於中央北路
    之住處買500 元，第二次是96年9 月4 日下午4 、5 時許在
    忠義捷運站買1000元，第三次是96年11月1 日前幾天在「姐
    仔」位於中央北路之住處，買的價錢不確定，但伊有向「姐
    仔」買過5000元的海洛因；不過因只是年紀比伊大的伊都稱
    呼為「姐仔」，故上開「姐仔」並不一定是指被告甲○○，
    伊於警詢中沒有提到合資的事，是因為警察只問伊是跟誰買
    的，沒有問伊有關合資的事；伊在北投區○○○路除了被告
    甲○○以外，還有另1 個「姐仔」，伊都撥打同一支電話，
    伊跟另一個「姐仔」並沒有合資過，都是直接向她購買海洛
    因，但交易時地、金額伊已不記得；卷附通訊監察譯文所示
    都是伊使用0000000000號行動電話撥打0000000000號行動電
    話向對方購買海洛因的通話內容，但伊不確定對方是否均為
    被告甲○○，且因交易的時候就是經由窗戶交易，伊到達就
    敲窗戶說伊到了，對方將窗戶開一個小縫，伊伸手把錢拿給
    對方，沒有看裡面，伊拿到毒品之後就趕快走了，沒看到對
    方的臉，不確定對方是否為被告甲○○；伊向被告甲○○及
    另一個「姐仔」購買海洛因的價錢從500 元、1 千元、5 千
    元都有，但詳細時間已不記得；一開始在96年3 月出監之前
    ，那時候只有另一個「姐仔」，在伊出監隔一陣子之後又出
    現一個「姐仔」即被告甲○○，伊與這二個「姐仔」除了在
    她們北投中央北路住處、忠義捷運站交易海洛因外，並沒有
    其他交易地點等語（見本院卷一第219 至241 頁），經核證
    人丁○○上開證言，就其分別於96年7 月、9 月、11月間經
    警查獲3 案所施用及扣案海洛因來源，於初始偵訊中先稱係
    向「阿中」、非被告甲○○之另名「姐仔」所購買，後經檢
    察官多次提示監察譯文並再三詢問確認後，終稱均係向被告
    甲○○購買，且監察譯文均係其與被告甲○○之通話無訛，
    嗣於本院審理中又翻稱無法確定與其交易海洛因之人是否為
    被告甲○○云云，前後反覆不一，並曾於偵訊中表示怕被告
    甲○○找其麻煩，顯有為被告甲○○圖卸之情，且其於偵訊
    中陳稱其向另名「姐仔」購毒地點包含淡水、竹圍、捷運站
    等處，於審理中則稱僅曾在中央北路及捷運站交易，亦有矛
    盾，且其雖稱曾與被告甲○○合資購買1 次海洛因，惟依其
    所述之時間、地點、參與人員均與其另稱向「姐仔」3 度購
    買海洛因之情節不同，是縱其與被告甲○○間確有此次合資
    情事，亦顯與本案被告甲○○經起訴販賣海洛因予丁○○之
    3 次犯行無涉；至丁○○雖稱其於偵訊中有提藥情形，精神
    不集中，故所言不實云云，惟經本院當庭勘驗偵訊2 片錄影
    光碟結果，其中一片光碟有損壞情事而無法播放，另一片光
    碟則僅有畫面而無聲音，從97年1 月28日14時33分20秒開始
    錄製，至97年1 月28日15時14分12秒止，播放內容顯示丁○○站在應訊席，從14點33分50秒開始，嘴型開始動作，應在
    回答問題，之後以快轉方式播放，丁○○嘴型均有閉合動作
    ，並無打哈欠、流鼻涕、流淚等肢體動作，且途中經法警提
    示文件，丁○○亦有配合觀看文件、嘴型閉合之行動，嗣於
    14時55分03秒，再經法警提示數張文件予丁○○，丁○○有
    逐頁翻看，並有點頭、抬頭向前方口型閉合之動作，於14時
    55分55秒結束觀看文件，並有將數張文件整理好，放在桌上
    之動作。另在觀看整個光碟過程中，丁○○在回答時神態自
    然，或有露出笑容，或以手勢輔助等情，有本院勘驗筆錄在
    卷可稽（見本院卷二第3 頁），顯見丁○○於應訊當時精神
    、身體狀況均無異常，亦有詳細翻看檢察官提示文件，是被
    告甲○○及其辯護人質以丁○○於偵訊中體能狀況不佳，且
    未細看監察譯文云云，亦屬無據。從而，證人丁○○嗣後翻
    稱其無法確定購毒對象是否為被告甲○○乙節，尚難遽信，
    參以證人丁○○雖稱有另一名住在中央北路之「姐仔」，惟
    亦稱此名姐仔與被告甲○○出現之分界點為96年3 月後之一
    段期間，核與證人己○○前揭證稱：一開始伊是與丙○○接
    洽購毒事宜，從96年暑假開始就變成都與被告甲○○接洽等
    語之時點大致相符，參以丙○○自96年6 月20日即入監執行
    ，至96年12月21日始執畢出監，業如前述，是丁○○前揭3
    度經警查獲所施用及扣案之海洛因來源，自無可能係向丙○○購得，是丁○○嗣後翻異前詞，洵難置採；又丁○○前揭
    3 度經警查獲後，經採集尿液檢體送驗結果，均呈海洛因代
    謝物嗎啡陽性反應，亦有驗尿報告3 紙附卷可稽，足徵丁○○於該3 案前均確有施用海洛因之行為，堪認其海洛因來源
    均係向被告甲○○購得無疑。
  4.至同案被告戊○○以證人身分於本院審理中雖具結證稱：伊
    於96年間與被告甲○○公證結婚，於97年辦桌宴客，在婚前
    4 、5 年即開始共同居住在臺北市北投區○○○路○ 段354
    巷2 弄6 號1 樓，丙○○也常在該住處出入，但沒有住在一
    起，被告甲○○因而常與伊吵架，在96年那一年都不常回去
    住；伊有聽過己○○，但對丁○○沒有印象，己○○有時會
    來拜託伊說要跟伊一起買海洛因，伊有叫她不要來找伊，但
    有時人家拿毒品來給伊時，己○○有看到，就會說她也要分
    一部分，她就直接跟藥頭買；96年間有時己○○會先把2 、
    3 千元送過來伊住處給伊，伊幫她向一個綽號「眼鏡」之藥
    頭購買海洛因後，就通知她過來拿，如果被告甲○○剛好在
    家，伊會叫被告甲○○幫伊把毒品轉交給己○○，甲○○轉
    交毒品時不會再跟己○○收錢，伊也沒有做抽頭的行為，這
    樣的情形有2 、3 次，有時己○○是直接到伊住處門口來拿
    海洛因，伊也是請被告甲○○轉交；伊於96年8 月8 日經警
    搜索查扣海洛因28包、塑膠杓管等物，都是伊所有供自己施
    用之物，伊與被告甲○○並沒有一起跟藥頭買毒品後再販賣
    出去等語（見本院卷二第17至19、23至25頁），惟查證人戊○○目前與被告甲○○仍有婚姻關係存續，經該2 人均肯認
    無訛（見本院卷二第19頁、卷一第243 頁），且證人戊○○
    經檢察官提示被告甲○○於偵訊中所述從96年4 月開始固定
    居住中央北路地址等語後即稱：伊上開說被告甲○○96年間
    很少回家，可能是伊記錯了；伊在本案查獲之前就知道被告
    甲○○有在施用海洛因，96年9 月間伊也有提供海洛因給被
    告甲○○施用，伊也知道施用海洛因的罪比販賣海洛因的罪
    輕很多，但伊於警詢、偵訊中為了坦護被告甲○○，仍向警
    察、檢察官謊稱伊沒有看過被告甲○○施用毒品等語（見本
    院卷二第20至22頁），顯有迴護被告甲○○之情，已難執其
    首揭證詞遽為有利被告甲○○之認定，況證人戊○○嗣後復
    自承被告甲○○於96年以前曾與伊同住，嗣丙○○於96年年
    初住進來，被告甲○○就跟伊吵架並搬出去，到96年5 、6
    月丙○○入監後，被告甲○○才又住進來，丙○○與伊一起
    住時，並未幫伊跟藥頭或買家連絡；被告甲○○的綽號為「
    小潔」等語（見本院卷二第26、27頁），顯見被告甲○○自
    96年5 、6 月後即與被告戊○○同住在中央北路住處，是被
    告甲○○及其辯護人辯稱被告甲○○於案發期間並不住在中
    央北路住處，不可能販賣毒品予己○○、丁○○云云，亦屬
    無據。
  5.至本件雖因被告甲○○否認犯行，無法究明其向不詳成年人
    士販入海洛因之成本價格，而無法確知其前揭販賣海洛因所
    得之實際利潤，然參照前揭理由一、(一)、3.所述，衡以常情
    ，若非有利可圖，被告甲○○當可將海洛因留予自行施用，
    尚無理由甘冒遭查緝之風險，販賣海洛因予己○○、丁○○
    ，堪認被告甲○○確係基於營利之意圖而為上開犯行甚明。
  6.綜上，事證明確，被告甲○○確如附表所示販賣海洛因予己○○、丁○○合計4 次之犯行均堪認定，其辯解洵不足採。
三、核被告戊○○所為，係犯毒品危害防制條例第4 條第1 項販
    賣第一級毒品罪、第8 條第1 項轉讓第一級毒品罪。被告甲○○所為，係犯毒品危害防制條例第4 條第1 項販賣第一級
    毒品罪。被告2 人持有第一級毒品海洛因之低度行為，分別
    為嗣後販賣或轉讓之高度行為所吸收，均不另論罪。被告戊○○所犯上開二罪間及被告甲○○所犯4 次販賣海洛因犯行
    間，均犯意各別，行為互殊，各應分論併罰。又按被告戊○○轉讓予乙○○之海洛因數量不詳，依罪疑惟輕原則，應認
    其數量未超過行政院於93年1 月7 日所發布「轉讓持有毒品
    加重其刑之數量標準」第2 條第1 項規定之淨重5 公克以上
    ，爰不依毒品危害防制條例第8 條第6 項規定加重其刑。另
    按刑法第59條規定犯罪之情狀可憫恕者，得酌量減輕其刑，
    其所謂「犯罪之情狀」，與同法第57條規定科刑時應審酌之
    一切情狀，並非有截然不同之領域，於裁判上酌減其刑時，
    應就犯罪一切情狀（包括第57條所列舉之10款事項），予以
    全盤考量，審酌其犯罪有無可憫恕之事由（即有無特殊之原
    因與環境，在客觀上足以引起一般同情，以及宣告法定低度
    刑，是否猶嫌過重等等），以為判斷。而就販賣毒品案件中
    ，同為販賣毒品之人，其原因動機不一，犯罪情節未必盡同
    ，或有大盤毒梟者，亦有中、小盤之分，甚或僅止於吸毒者
    友儕間為求互通有無之有償轉讓者亦有之，其販賣行為所造
    成危害社會之程度自屬有異，於此情形，倘依其情狀處以適
    當徒刑，即足以懲儆，並可達防衛社會之目的者，自非不可
    依客觀之犯行與主觀之惡性二者加以考量其情狀，是否有可
    憫恕之處，適用刑法第59條之規定酌量減輕其刑，期使個案
    裁判之量刑，能斟酌至當，符合比例原則（最高法院95年度
    台上字第6157號判決意旨參照）。查本件被告2 人分別意圖
    營利販賣海洛因予他人等犯行，固戕害他人身心應受非難，
    惟其於本案販賣毒品之次數非多，已賣出及意圖販賣而持有
    之毒品數量均非極鉅，且被告戊○○之不法所得僅500 元，
    被告甲○○之不法所得合計亦僅9,500 元，復未及廣泛流入
    市面，危害程度尚非甚廣，與大量散播毒品之大盤、中盤毒
    販相較，其間顯然有別，衡情自屬情輕法重，其犯罪情狀不
    無可憫恕之處，本院認為縱分別處以毒品危害防制條例第4
    條第1 項之法定最低刑度無期徒刑，猶嫌過重，爰就被告2
    人上開各次販賣第一級毒品部分之犯行均依刑法第59條之規
    定，酌予減輕其刑。爰審酌被告戊○○販賣、轉讓第一級毒
    品予他人，被告甲○○亦販賣第一級毒品予他人，有違國家
    立法防制毒品危害，以維護國民身心健康及社會秩序之公益
    目的，並衡以被告戊○○坦承轉讓部分犯行，惟與被告甲○○均否認販賣部分犯行之態度，暨其等智識程度、犯罪手段
    、販賣次數等一切情狀，分別量處如主文所示之刑，並各定
    其應執行刑。
四、沒收部分：
  (一)被告戊○○部分：
  1.被告戊○○販賣海洛因所得500 元，屬販賣第一級毒品所得
    之財物，應依毒品危害防制條例第19條第1 項宣告沒收，如
    全部或一部不能沒收時，以其財產抵償之。
  2.扣案之海洛因28包（包裝袋除外，合計驗餘淨重2.2798公克
    ，不含包裝袋），為第一級毒品違禁物，爰依毒品危害防制
    條例第18條第1 項前段均沒收銷燬。
  3.扣案盛裝上開海洛因所用之包裝袋28只，為被告戊○○所有
    之物，業據其供明在卷，該包裝袋具有防止毒品裸露、散逸
    及便利攜帶之功能，自屬供本案販賣海洛因犯行所用之物，
    均依同條例第19條第1 項沒收之；又扣案之空分裝袋180 個
    ，係被告戊○○所有，供犯本件販賣第一級毒品罪所用之物
    ，業如前述，應就該罪下依毒品危害防制條例第19條第1 項
    前段均沒收之（上開物品因均已扣案，無全部或一部不能沒
    收之問題，故不另諭知如全部或一部不能沒收時應追徵其價
    額或以其財產抵償）。
  4.其餘扣案之塑膠杓管2 支、海洛因殘渣袋3 個、注射針筒1
    支等物，屬被告戊○○所有供日常生活及另案施用毒品犯行
    所用之物，據其供明在卷（見本院卷第95頁審理筆錄），均
    與本案被告戊○○販賣第一級毒品、轉讓第一級毒品之犯行
    無關，爰均不予宣告沒收。
  (二)被告甲○○部分：
  1.被告甲○○販賣海洛因所得合計9,500 元，屬販賣第一級毒
    品所得之財物，應依毒品危害防制條例第19條第1 項宣告沒
    收，如全部或一部不能沒收時，以其財產抵償之。
  2.按毒品危害防制條例第19條第3 項雖規定「犯第4 條之罪所
    使用之水、陸、空交通工具沒收之」，而為刑法之特別規定
    ，採義務沒收主義。但該項條文並無如同條例第18條第一項
    前段有「不問屬於犯人與否，均沒收」之規定，即應回歸刑
    法第38條第3 項前段所規定「以屬於犯人者為限」，始應依
    該條例第19條第3 項規定諭知沒收（最高法院94年度台非字
    第200 號判決意旨足參）。次按SIM 卡或USIM卡為行動電話
    門號使用介面，國內電信業者出租行動電話門號均附帶提供
    SIM 卡或USIM卡為門號介面，於消費者申辦門號並開通上線
    時，即將該卡所有權移轉予消費者（最高法院97年度台上字
    第5854號判決意旨參照）。本件被告甲○○用以聯絡前揭事
    實二之販毒事宜所使用門號0000000000號行動電話及SIM 卡
    並未扣案，且其申辦人為黃雅慧，有通聯調閱查詢單1 紙在
    卷可稽（見偵卷三第712 頁），本案亦無證據證明黃雅慧亦
    知悉本案而屬共犯，依照上開說明，自不得對該行動電話及
    SIM 卡併為沒收之諭知，附予敘明。
五、至被告戊○○及其辯護人另稱被告戊○○於偵訊中有供出毒
    品上手為綽號「眼鏡」之黃家興，應依毒品危害防制條例第
    條17條規定減刑云云，惟本案檢方曾據被告戊○○所言而對
    黃家興進行搜索，惟無所獲，所調取黃家興之相關通聯紀錄
    亦查無犯罪事證，並未對黃家興進行後續偵查，有本院公務
    電話紀錄1 份、對黃家興之搜索票、黃家興所使用門號0000
    000000號行動電話之通聯紀錄等件在卷可稽（見本院卷一第
    192 頁、偵卷一第134 頁、偵卷三第570 頁），自不符合毒
    品危害防制條例第17條「供出毒品來源，因而破獲者」之減
    刑要件，附予敘明。
據上論斷，應依刑事訴訟法第299 條第1 項前段，毒品危害防制
條例第4 條第1 項、第8 條第1 項、第18條第1 項前段、第19條
第1 項，刑法第11條、第59條、第51條第5 款，判決如主文。
本案經檢察官蔡元仕到庭執行職務。
中    華    民    國    98    年    8     月    31    日
                  刑事第四庭審判長法  官  林秀鳳
                                  法  官  吳維雅
                                  法  官  黃珮茹
以上正本證明與原本無異。
如不服本判決應於收受判決後10日內向本院提出上訴書狀，並應
應敘述具體理由。其未敘述上訴理由者，應於上訴期間屆滿後20
日內向本院補提理由書(均須按他造當事人之人數附繕本)「切勿
逕送上級法院」。
                                  書記官  張馨尹
中    華    民    國    98    年    8     月    31    日
附表：
  ┌─┬────┬────┬───┬───┬────┐
  │編│        │        │      │價  格│海洛因之│
  │  │ 時  間 │ 地  點 │買受人│（新臺│數量    │
  │號│        │        │      │幣）  │        │
  ├─┼────┼────┼───┼───┼────┤
  │1 │96年7 月│被告王淑│己○○│3,000 │不詳    │
  │  │4 日    │楓位於臺│      │元    │        │
  │  │        │北市北投│      │      │        │
  │  │        │區中央北│      │      │        │
  │  │        │路4 段35│      │      │        │
  │  │        │4 巷2弄 │      │      │        │
  │  │        │6 號1樓 │      │      │        │
  │  │        │之住處  │      │      │        │
  ├─┼────┼────┼───┼───┼────┤
  │2 │96年7 月│同上被告│      │500元 │不詳    │
  │  │15日上午│甲○○之│      │      │        │
  │  │10時許  │住處    │      │      │        │
  │  │        │        │      │      │        │
  │  │        │        │      │      │        │
  ├─┼────┼────┤      ├───┼────┤
  │  │        │        │      │      │        │
  │  │96年9 月│忠義捷運│      │      │        │
  │3 │4 日下午│站      │丁○○│1,000 │不詳    │
  │  │4 、5 時│        │      │元    │        │
  │  │許      │        │      │      │        │
  │  │        │        │      │      │        │
  ├─┼────┼────┤      ├───┼────┤
  │4 │96年11月│同上被告│      │5,000 │不詳    │
  │  │1 日前數│甲○○之│      │元    │        │
  │  │日      │住處    │      │      │        │
  └─┴────┴────┴───┴───┴────┘
附錄論罪法條：
毒品危害防制條例第4條
製造、運輸、販賣第一級毒品者，處死刑或無期徒刑；處無期徒
刑者，得併科新臺幣 1 千萬元以下罰金。
製造、運輸、販賣第二級毒品者，處無期徒刑或 7 年以上有期
徒刑，得併科新臺幣 7 百萬元以下罰金。
製造、運輸、販賣第三級毒品者，處 5 年以上有期徒刑，得併
科新臺幣5 百萬元以下罰金。製造、運輸、販賣第四級毒品者，
處3 年以上10年以下有期徒刑，得併科新臺幣3 百萬元以下罰金
。
製造、運輸、販賣專供製造或施用毒品之器具者，處 1 年以上
7 年以下有期徒刑，得併科新臺幣 1 百萬元以下罰金。
前五項之未遂犯罰之。
毒品危害防制條例第8條
轉讓第一級毒品者，處 1 年以上 7 年以下有期徒刑，得併科
新臺幣 1 百萬元以下罰金。
轉讓第二級毒品者，處 6 月以上 5 年以下有期徒刑，得併科
新臺幣 70 萬元以下罰金。
轉讓第三級毒品者，處 3 年以下有期徒刑，得併科新臺幣 30
萬元以下罰金。
轉讓第四級毒品者，處 1 年以下有期徒刑，得併科新臺幣 10
萬元以下罰金。
前四項之未遂犯罰之。
轉讓毒品達一定數量者，加重其刑至二分之一，其標準由行政
院定之。


司法院資訊處製作；財團法人民間司法改革基金會備份。
